# 关于业绩不达标情况下存在股权回购条款的长期股权投资是否需要计提减值准备

提问人：18826417523 时间：2022-03-28 15:00:00
陈版，关于存在股权回售条款的长期股权投资在业绩不达标情况下是否需要计提减值向你请教
A公司 2021 年 3 月 31 日向B公司投资 1 亿元，持有B公司股权36%，对B公司产生重大影响并作为以权益法核算的长期股权投资，截止 2021 年 12 月 31 日长期股权投资确认损益调整 500 万元（B公司盈利但未达标）。双方在协议中约定了业绩对赌条款 2021 年盈利 2000 万元， 2022 年盈利 4000 万元；若业绩不达标则A公司有权向B公司要求现金补偿，补偿金额=（两年累计承诺利润-两年累计实际净利润）/两年累计承诺利润股权转让对价；同时还约定了回购权，若业绩不达标，则 A 公司有权向 B 公司要求回购，回购总价款 = 股权转让对价（1+8%*T）-已支付的现金分红款。若A公司行使回购权则不能要求业绩补偿。
我的问题是：
1 、A公司对于业绩补偿条款在 2021 年 12 月 31 日是否需要进行会计处理？若需要是否作为或有对价确认为金融资产？
2 、A公司对于股权回购条款在 2021 年 12 月 31 日是否需要进行会计处理？若需要是否作为或有对价确认为金融资产？
3 、存在股权回购条款情况下，A公司对B公司的长期股权投资是否需要计提资产减值准备？

回答人：chenyiwei
1 、对于业绩补偿条款参照非同一控制下企业合并中的或有对价处理，即确认一项以公允价值计量且其变动计入损益的金融资产。
2 、对于股权回购条款，相当于获得一项由原股东签出的卖出期权，应确认一项以公允价值计量且其变动计入损益的金融资产。
3 、对于长期股权投资本身，应采用权益法核算，并计提减值准备。上述三项资产的确认和计量彼此独立，不应因为存在前两项金融资产而抵减对长期股权投资应计提的减值准备。并且长期股权投资减值损失属于经常性损益，而前两项金融资产相关的损益是非经常性损益。